Inventaris van het archief van de Raad voor de Casinospelen van het ministerie van Justitie, 1970-1999
Nationaal Archief, Den Haag
Raad voor de Casinospelen
1970-1999
J18
4.70 meter; 131 inventarisnummers.
Normale geschreven, getypte en gedrukte documenten, geen bijzondere handschriften
Nationaal Archief, Den Haag
Ministerie van Justitie
Het archief bevat stukken betreffende de taken van de Raad, zoals het gevraagd of uit eigener beweging geven van advies aan de ministers van Justitie en Economische Zaken inzake het beleid ten aanzien van casino’s. Daarnaast bevat het archief series van vergaderingen, verslagen en uitgaande en ingekomen stukken.
Archiefvorming
Geschiedenis van de archiefvormer
De taak van deze bij Stb. 1974, 441 ingestelde en op 1 maart 1975 geïnstalleerde Raad was het gevraagd of uit eigener beweging geven van advies aan de ministers van Justitie en Economische Zaken inzake het beleid ten aanzien van casino’s. Verder moest de Raad instemmen met een aantal beslissingen die door de ministers werden genomen. Tenslotte hield de Raad toezicht op de vergunninghouder voor het organiseren van casinospelen, de Nationale Stichting tot Exploitatie van Casinospelen in Nederland (NSECN). In een advies van de Raad uit 1988 werd gepleit voor de vorming van een adviesorgaan met een breder takenpakket. Met ingang van 1 januari 1996 is het College van toezicht op de kansspelen ingesteld. Met de instelling van dit orgaan werd de Raad opgeheven.
Nationale Stichting tot Exploitatie van Casinospelen in Nederland (NSECN) / Nationale Stichting Casinospelen (NSC)
In artikel 27 h, eerste lid, van de Wet op de kansspelen, is bepaald dat door de minister van Justitie aan slechts één rechtspersoon met volledige rechtsbevoegdheid vergunning kan worden verleend tot het organiseren van speelcasino’s. De vergunning is op 22 januari 1974 verleend aan de Nationale Stichting tot Exploitatie van Casinospelen in Nederland, handelend onder de naam 'Holland Casino'. Het is daarom wettelijk niet toegestaan dat anderen speelcasino’s organiseren. Een vergunning daartoe zal daarom niet worden verleend.
Geschiedenis van het archiefbeheer
De Raad bestaat sinds begin 1975 en werd per 1 januari 1996 opgeheven. Het beheer van het archief is toen overgedragen aan het ministerie van Justitie en zodoende omvat dit archief de neerslag van de organisatie vanaf 1975 tot en met 1995. Voordat het archief is overgedragen aan het ministerie van Justitie is eind 1995 het archief bewerkt door de firma Breddels en Vermeulen. Voor deze bewerking bestond het archief uit ca. 30 meter en was verpakt in ordners. Er is geen plaatsings- of archiefoverzichtslijst aangetroffen. Tijdens de bewerking door Breddels en Vermeulen zijn de dubbele bescheiden verwijderd, de bescheiden gebundeld in mappen, opgeborgen in archiefdozen en is er een inventarislijst gemaakt van de stukken met een nummering die correspondeert met de map- en doosnummering. Zoveel mogelijk zijn de opschriften van de oorspronkelijke ordners overgenomen in deze lijst en soms aangevuld met andere relevante informatie. Tijdens het maken van de inventaris is er geen gebruik gemaakt van een selectielijst. Daarom zijn alle stukken, behalve de dubbele exemplaren, in zijn geheel bewaard gebleven. De toegang is niet bruikbaar omdat er ook bescheiden in vermeld worden die in aanmerking komen voor vernietiging. Na de overdracht stond het archief opgeslagen bij het semi-statische archief van het ministerie van Justitie te Rijswijk. Hier heeft op 7 mei 2007 de schouwing door PWAA plaatsgevonden.
De verwerving van het archief
Het archief is in 2009 door het Ministerie van Justitie overgebracht naar het Nationaal Archief, krachtens artikel 12 van de Archiefwet 1995.
Overbrenging van een overheidsarchief
Inhoud en structuur van het archief
01.01.01; 2.09
Inhoud
Het archief bevat stukken betreffende de taken van de Raad, zoals het gevraagd of uit eigener beweging geven van advies aan de ministers van Justitie en Economische Zaken inzake het beleid ten aanzien van casino’s. Daarnaast bevat het archief series van vergaderingen, verslagen en uitgaande en ingekomen stukken.
Selectie en vernietiging
De selectie heeft op zo hoog mogelijk niveau per dossier of serie plaatsgevonden aan de hand van de volgende selectielijsten:
BSD Kansspelen (RIO 130) 1945-2000 (Stcrt. 2007/137)
BSD Organisatie Rijksoverheid (RIO 143) 1945- (Stcrt. 2007/199)
Van deze selectielijsten zijn alleen de handelingen met als actor ‘Raad voor de Casinospelen’ en ’Vakminister’ gebruikt.
Na selectie kwam 10,375 meter in aanmerking voor vernietiging en 0,375 meter werd geretourneerd naar de zorgdrager.
Van de te vernietigen stukken is een verklaring van vernietiging opgesteld op grond van artikel 8 van het Archiefbesluit 1995 en de geldende BSD's.
Ordening van het archief
Het archief is geordend op de taken van de Raad en binnen een dergelijke taak op onderwerprubriek. De onderwerpen verschillen per taak.
Aanwijzingen voor de gebruiker
Openbaarheidsbeperkingen
Volledig openbaar.
Materiële beperkingen
Er zijn geen materiële beperkingen
Aanvraaginstructie
Openbare archiefstukken kunnen online worden aangevraagd en gereserveerd. U kunt dit ook via de terminals in de studiezaal van het Nationaal Archief doen. Om te kunnen reserveren dient u de volgende stappen te volgen:
U maakt een profiel aan op www.gahetna.nl, en logt vervolgens in
Via de archiefinventaris (alleen de beschrijvingen met rode nummers) selecteert u het gewenste archiefstuk door op de knop 'Reserveren' te klikken
In het volgende scherm geeft u aan op welke dag u het archiefstuk wilt inzien
Indien u zich bevindt in de studiezaal en een tafelnummer heeft ontvangen kunt u dit nummer vermelden. Als u geen tafelnummer heeft kunt u tafelnummer 777 laten staan
Vervolgens bevestigt u uw reservering door deze te versturen.
Verwant materiaal
Beschikbaarheid van kopieën
Er bestaan geen kopieën
Beschrijving van de series en archiefbestanddelen
- Stukken van algemene aard
  - Notulen van het overleg van de Raad voor de Casinospelen en stukken betreffende de eigen organisatie, 1.
    - Het voeren van overleg door de Raad voor de Casinospelen inzake het eigen beleid, 1974-1995; 1-49; 9 omslagen en 40 pakken
      5.130-0203-01 Raad voor de Casinospelen
      - Agenda's en notulen van de vergaderingen 1 tot en met 5 van de Raad in oprichting, met bijlagen, 1974-1975, 1; 1 omslag
      - Agenda's en notulen van de vergaderingen 1 tot en met 22, met bijlagen, 1975-1976, 2; 1 pak
      - Agenda's en notulen van de vergaderingen 23 tot en met 34, met bijlagen, 1977-1978, 3; 1 pak
        Vergaderingen 23 en 26 ontbreken
      - Agenda's en notulen van de vergaderingen 35 tot en met 38, met bijlagen, 1978, 4; 1 pak
      - Agenda's en notulen van de vergaderingen 39 tot en met 50, met bijlagen, 1979-1980, 5; 1 pak
        Vergadering 39 ontbreekt
      - Agenda's en notulen van de vergaderingen 51 tot en met 55, met bijlagen, 1980, 6; 1 omslag
      - Agenda's en notulen van de vergaderingen 56 tot en met 62, met bijlagen, 1981, 7; 1 pak
        Vergadering 59 ontbreekt
      - Agenda's en notulen van de vergaderingen 63 tot en met 66, met bijlagen, 1982, 8; 1 pak
      - Agenda's en notulen van de vergaderingen 67 tot en met 69, met bijlagen, 1982, 9; 1 omslag
      - Agenda's en notulen van de vergaderingen 70 en 71, met bijlagen, 1982, 10; 1 omslag
      - Agenda's en notulen van de vergaderingen 72 tot en met 75, met bijlagen, 1983, 11; 1 pak
      - Agenda's en notulen van de vergaderingen 76 en 77, met bijlagen, 1983, 12; 1 omslag
      - Agenda's en notulen van de vergaderingen 78 tot en met 84, met bijlagen, 1983-1984, 13; 1 pak
      - Agenda's en notulen van de vergaderingen 85 tot en met 89, met bijlagen, 1984-1985, 14; 1 pak
      - Agenda's en notulen van de vergaderingen 90 tot en met 93, met bijlagen, 1985, 15; 1 pak
      - Agenda's en notulen van de vergaderingen 94 tot en met 96, met bijlagen, 1985, 16; 1 pak
      - Agenda's en notulen van de vergaderingen 97 tot en met 100, met bijlagen, 1985-1986, 17; 1 omslag
      - Agenda's en notulen van de vergaderingen 101 tot en met 105, met bijlagen, 1986, 18; 1 pak
      - Agenda's en notulen van de vergaderingen 106 en 107, met bijlagen, 1986, 19; 1 pak
      - Agenda's en notulen van de vergaderingen 108 tot en met 111, met bijlagen, 1986-1987, 20; 1 pak
      - Agenda's en notulen van de vergaderingen 112 tot en met 114, met bijlagen, 1987, 21; 1 pak
      - Agenda's en notulen van vergadering 115, met bijlagen, 1987, 22; 1 pak
      - Agenda's en notulen van de vergaderingen 116 tot en met 119, met bijlagen, 1987, 23; 1 pak
      - Agenda's en notulen van de vergaderingen 120 tot en met 123, met bijlagen, 1988, 24; 1 pak
      - Agenda's en notulen van de vergaderingen 124 tot en met 127, 1988, 25; 1 pak
      - Agenda's en notulen van de vergaderingen 128 tot en met 132, met bijlagen, 1988-1989, 26; 1 pak
      - Agenda's en notulen van de vergaderingen 133 en 134, met bijlagen, 1989, 27; 1 omslag
      - Agenda's en notulen van de vergaderingen 135 en 136, met bijlagen, 1989, 28; 1 pak
      - Agenda's en notulen van de vergaderingen 137 tot en met 140, met bijlagen, 1989-1990, 29; 1 pak
      - Agenda's en notulen van de vergaderingen 141 tot en met 144, 1990, 30; 1 pak
      - Agenda's en notulen van de vergaderingen 145 tot en met 147, met bijlagen, 1990, 31; 1 pak
      - Agenda's en notulen van de vergaderingen 148 tot en met 150, met bijlagen, 1990-1991, 32; 1 omslag
      - Agenda's en notulen van de vergaderingen 151 en 152, met bijlagen, 1991, 33; 1 pak
      - Agenda's en notulen van de vergaderingen 153 en 154, met bijlagen, 1991, 34; 1 pak
      - Agenda's en notulen van de vergaderingen 155 tot en met 157, met bijlagen, 1991, 35; 1 pak
      - Agenda's en notulen van de vergaderingen 158 tot en met 160, met bijlagen, 1991-1992, 36; 1 pak
      - Agenda's en notulen van de vergaderingen 161 en 162, met bijlagen, 1992, 37; 1 omslag
      - Agenda's en notulen van de vergaderingen 163 en 164, met bijlagen, 1992, 38; 1 pak
      - Agenda's en notulen van de vergaderingen 165 tot en met 168, met bijlagen, 1992, 39; 1 pak
      - Agenda's en notulen van de vergaderingen 169 tot en met 172, met bijlagen, 1993, 40; 1 pak
      - Agenda's en notulen van de vergaderingen 173 en 174, met bijlagen, 1993, 41; 1 pak
      - Agenda's en notulen van de vergaderingen 175 tot en met 177, met bijlagen, 1993, 42; 1 pak
      - Agenda's en notulen van de vergaderingen 178 tot en met 180, met bijlagen, 1993-1994, 43; 1 pak
      - Agenda's en notulen van de vergaderingen 181 en 182, met bijlagen, 1994, 44; 1 pak
      - Agenda's en notulen van de vergaderingen 183 en 184, met bijlagen, 1994, 45; 1 pak
      - Agenda's en notulen van de vergaderingen 185 tot en met 187, met bijlagen, 1994, 46; 1 pak
      - Agenda's en notulen van de vergaderingen 188 tot en met 191, met bijlagen, 1994-1995, 47; 1 pak
      - Agenda's en notulen van de vergaderingen 192 tot en met 194, met bijlagen, 1995, 48; 1 pak
      - Agenda's en notulen van de vergaderingen 195 tot en met 197, met bijlagen, 1995, 49; 1 pak
    - Het opstellen van het zittingsverslag van de ondernemingsraad over de jaren 1987 tot en met 1990 en het jaarverslag van het jaar 1980, 1980-1990; 50; 1 omslag
      5.130-0204-01 Raad voor de Casinospelen
    - Het organiseren en houden van Openbare Vergaderingen door de Raad, 1983-1995; 51-58; 8 pakken
      Vergaderingen 1 tot en met 7 ontbreken
      - Agenda's en notulen van de Openbare Vergadering 8 en 9 van de Raad voor de Casinospelen, met bijlagen, 1983-1984, 51
      - Agenda's en notulen van de Openbare Vergadering 10 tot en met 12 van de Raad voor de Casinospelen, met bijlagen, 1985-1987, 52
      - Agenda's en notulen van de Openbare Vergadering 13 van de Raad voor de Casinospelen, met bijlagen, 1988-1988, 53
      - Agenda's en notulen van de Openbare Vergadering 14 en 15 van de Raad voor de Casinospelen, met bijlagen, 1989-1990, 54
      - Agenda's en notulen van de Openbare Vergadering 16 van de Raad voor de Casinospelen, met bijlagen, 1991, 55
      - Agenda's en notulen van de Openbare Vergadering 17 van de Raad voor de Casinospelen, met bijlagen, 1992, 56
      - Agenda's en notulen van de Openbare Vergadering 18 van de Raad voor de Casinospelen, met bijlagen, 1993, 57
      - Agenda's en notulen van de Openbare Vergadering 19 en 20 van de Raad voor de Casinospelen, met bijlagen, 1994-1995, 58
    - Het organiseren en uitvoeren van een Seminar ter gelegenheid van het opheffen van de Raad voor de Casinospelen, 1995; 59; 1 pak
      143/51
      5.130-0212-01
  - Notulen van het overleg met het bestuur van de Nationale Stichting Casinospelen, 2.
    - Het voeren van overleg tussen de Raad voor de Casinospelen en het Bestuur van de Nationale Stichting Casinospelen, 1982-1995; 60-63; 4 pakken
      - Agenda's en notulen van de overlegvergadering tussen de Raad voor de Casinospelen en het Bestuur van de Nationale Stichting Casinospelen, met bijlagen, 1982-1983, 60
      - Agenda's en notulen van de overlegvergadering tussen de Raad voor de Casinospelen en het Bestuur van de Nationale Stichting Casinospelen, met bijlagen, 1984-1986, 61
      - Agenda's en notulen van de overlegvergadering tussen de Raad voor de Casinospelen en het Bestuur van de Nationale Stichting Casinospelen, met bijlagen, 1987-1989, 62
      - Agenda's en notulen van de overlegvergadering tussen de Raad voor de Casinospelen en het Bestuur van de Nationale Stichting Casinospelen, met bijlagen, 1991-1995, 63
  - Jaarverslagen, 3.
    - Het opstellen van de jaarverslagen van de Raad voor de Casinospelen, 1975-1994; 64-73; 2 omslagen en 8 pakken
      - 1975-1977, 64; 1 omslag
      - 1978-1980, 65
      - 1981-1983, 66
      - 1984-1985, 67
      - 1986, 68
      - 1987-1988, 69
      - 1989-1990, 70; 1 omslag
      - 1991, 71
      - 1992, 72
      - 1993-1994, 73
- Stukken betreffende afzonderlijke onderwerpen
  - Taken, 1.
    - Adviseren en gehoord worden, 1.1.
      - Het voordragen van gemeenten ingevolge de Organisatiebeschikking Casinospelen (Stcrt. 1975, 252) en het verlenen van vergunning tot het organiseren van een speelcasino, 1972-1995; 74-83; 4 omslagen en 6 pakken
        5.130-0218-01
        - Gemeente Rotterdam, 1972-1988, 74; 1 omslag
        - Gemeente Amsterdam, 1972-1989, 75; 1 omslag
        - Gemeente Breda, 1972-1991, 76; 1 omslag
        - Gemeenten Eindhoven en Utrecht, 1975-1993, 77
        - Gemeenten Groningen en Nijmegen, 1978-1991, 78
        - Gemeenten Valkenburg en Maastricht, 1990-1992, 79
        - Gemeenten Scheveningen nieuwbouw, Enschede en Schiphol, 1990-1995, 80
        - Gemeenten Valkenburg en Maastricht, 1991-1993, 81
        - Gemeenten Valkenburg en Maastricht, 1992, 82
        - Gemeente Valkenburg, 1993-1995, 83; 1 omslag
      - Het toetsen van kandidaat-vergunninghouders voor casino's in Nederland, 1973-1975; 84; 1 pak
        5.130-0220-01
      - Het adviseren van de staatssecretarissen van Justitie en Economische Zaken aangaande de kansspelbelasting, 1974-1980; 85; 1 pak
      - Het toetsen van kandidaat-vestigingsplaatsen voor casino's in Nederland aan de hand van vastgestelde criteria, 1975-1986; 86-87; 2 pakken
        - Map I, 1975-1986, 86
        - Map II, 1983, 87
      - Het aanmelden van kandidaat-vestigingsplaatsen voor casino's in Nederland, 1975-1989; 88-90; 3 pakken
        - Aangemelde gemeenten F-O, 1975-1983, 88
        - Aangemelde gemeenten P-Z, 1975-1983, 89
        - Aangemelde gemeenten A-E, 1982-1989, 90
      - Het adviseren van de staatssecretarissen van Justitie en Economische Zaken inzake de invoering van speelautomaten in de Nederlandse casino's, 1975-1995; 91; 1 pak
      - Het adviseren van de staatssecretarissen van Justitie en Economische Zaken over de herziene begroting van de Nationale Stichting Casinospelen over 1976 en 1977, 92; 1 pak
        5.130-0227-01
      - Het adviseren van de staatssecretarissen van Justitie en Economische Zaken over het pr-beleid van de Raad voor de Casinospelen, 1978-1991; 93-94; 2 pakken
        - 1978-1982, 93
        - 1983-1991, 94
      - Het adviseren van de staatssecretarissen van Justitie en Economische Zaken over het te verwachten tekort op de troncbegroting voor het jaar 1980 van de Nationale Stichting tot Exploitatie van Casinospelen, 1979-1980; 95; 1 pak
      - Het adviseren van de staatssecretarissen van Justitie en Economische Zaken inzake controle ter plaatse bij de Nationale Stichting Casinospelen, 1980-1986; 96; 1 pak
      - Het adviseren van de staatssecretarissen van Justitie en Economische Zaken inzake het vaststellen van de Organisatiebeschikking Casinospelen, 1980-1993; 97; 1 pak
        5.130-0222-01
      - Het adviseren van de staatssecretarissen van Justitie en Economische Zaken inzake de aanstelling van een accountant bij de Nationale Stichting Casinospelen, 1981-1987; 98; 1 omslag
      - Het adviseren van de ministers van Justitie en Economische Zaken inzake het spelen van "Golden Ten" en eventuele vergelijkbare spelen, 1981-1992; 99-101; 3 pakken
        5.130-0243-01
        - Map I, 1981-1984, 99
        - Map II, 1984-1986, 100
        - Map III, 1987-1992, 101
      - Het adviseren van de ministers van Justitie en Economische Zaken inzake benoemingen, reglementen, casinospelen en investeringen in casino's, 1981-1995; 102; 1 map
        Alleen de uiteindelijke adviezen
      - Het geven van advies over de vestigingsplaatsen van nieuw te realiseren casino's, 1983-1990; 103; 1 omslag
      - Het adviseren van de staatssecretarissen van Justitie en Economische Zaken inzake het toekomstige beleid inzake legale en illegale casino's, 1986-1990; 104-106; 1 pak en 2 omslagen
        - Map I, 1986-1987, 104
        - Map II, 1986-1988, 105
        - Map III, 1988-1990, 106; 1 pak
      - Het adviseren van de staatssecretarissen van Justitie en Economische Zaken inzake de toelating van nieuwe casinospelen, 1988-1995; 107; 1 map
      - Het adviseren van de ministers van Justitie en Economische Zaken inzake de wijziging van de voorschriften verbonden aan de Wet op de Identificatieplicht, 1989-1994; 108; 1 pak
    - Houden van toezicht, 1.2.
      - Het opstellen van een regeling inzake de ambtelijke controles in casino's in financiële en technische zaken, 1979-1983; 109; 1 pak
      - Het goedkeuren van investeringsplannen, meerjareninvesteringsbegrotingen en ramingen, 1979-1997; 110-113; 1 pak en 3 omslagen
        5.130-0263-01
        - Map I, 1979-1981, 110
        - Map II, 1984-1988, 111
        - Map III, 1984-1997, 112; 1 pak
        - Map IV, 1989-1995, 113
      - Het aandragen van ideeën en beleidsalternatieven voor het Eilandbestuur met betrekking tot de exploitatie van casino's op Curaçao, 1990; 114; 1 pak
    - Verrichten van onderzoek, 1.3.
      - Het doen van onderzoek naar casinobezoekers inclusief achtergronden van het casinobeleid, 1964-1988; 115; 1 pak
        5.130-0205-01 Raad voor de Casinospelen
      - Het doen van onderzoek naar de handhaving van de Wet op de Kansspelen met betrekking tot illegale casino's en het spel "Golden Ten", 1970-1991; 116; 1 pak
      - Het doen van onderzoek naar Blackjack, het gebruik van horeca-voorzieningen, het casino te Scheveningen en een appreciatie-test onder buitenlandse bezoekers aan het casino te Valkenburg, een aanzet naar een onderzoek tot een meerjarenplan en een studie in opdracht van de staatssecretaris van Economische Zaken met betrekking tot het toetsen van kandidaat vestigingsplaatsen voor casino's in Nederland, 1975-1982; 117; 1 pak
      - Het doen van onderzoek naar de spreiding van de resultaten van roulette-cylinders en de activiteiten van zogenaamde "ketelkijkers", 1977-1987; 118; 1 pak
      - Het doen van onderzoek naar 1 jaar blackjack in de Nederlandse casiono's, de Beheerstructuur Casinospelen, aangepast Casino Beheer, appreciatie-onderzoeken, enquetes van casino-bezoekers en diverse rapportages, 1977-1994; 119; 1 pak
      - Het doen van onderzoek naar de roulettecilinders door het Nederlands Meetinstituut, 1977-1995; 120; 1 pak
      - Het doen van onderzoek naar de economische en toeristische betekenis van casino's in Nederland, 1979-1986; 121; 1 pak
      - Het doen van onderzoek naar kleine casino's en illegale casino's, 1979-1991; 122; 1 pak
      - Het doen van onderzoek naar betaalbare spelvreugde, doelgroepen voor potentieel casinobezoek en representativiteit, rapporten over de appreciatie 1979 te Valkenburg en te Zandvoort en de verslagen van de basisresultaten 1988 en het kwantitatieve vervolgonderzoek 1991, 1979-1992; 123; 1 pak
      - Het doen van onderzoek naar de economische en toeristische betekenis van de casino's in Nederland, 1980-1986; 124; 1 pak
      - Het doen van onderzoek naar Blackjack en naar illegaliteit en casino's, 1981-1990; 125; 1 pak
      - Het doen van onderzoek naar illegale gokhuizen en observatie-roulette-spelen, 1981-1994; 126; 1 pak
      - Het doen van telefonisch onderzoek naar het aantal "Golden Ten" casino's per gemeente, 1984; 127; 1 pak
      - Het doen van onderzoek naar de beheersstructuur van het legale casinowezen in Nederland, 1984-1986; 128-129; 2 omslagen
        - Map I, 1984-1985, 128
        - Map II, 1985-1986, 129
      - Het doen van onderzoek naar gokverslaving in Nederland, 1988-1994; 130; 1 pak
      - Het doen van onderzoek en het rapporteren over het kansspelbeleid door de Werkgroep Kansspelbeleid, 1993; 131; 1 pak